---
title: "INTRODUCCIÓN A LA INVESTIGACIÓN REPRODUCIBLE"
#output: github_document
output: 
  html_document:
    theme: cerulean
runtime: shiny
---

```{r setup, include=FALSE}
knitr::opts_chunk$set(echo = TRUE)
```

# Introducción

En este documento crearemos los primeros resultados para investigación reproducible, usando Github, Markdown, Shiny y Latex.

enlace del [*Repositorio*](https://github.com/deyvisomar/InvestigacionReproducible)

## Primera vista a los datos

```{r, echo=FALSE, message=FALSE}
library(tidyverse)
library(dplyr)
library(plotly)
library(repmis)
library(DT)
load("parque_automotor.RData")
```

Descarga la base de datos del repositorio:

```{r,message=FALSE, eval=FALSE}
source_data("https://github.com/deyvisomar/InvestigacionReproducible/blob/main/parque_automotor.RData?raw=false")
```


### **Primer Gráfico interactivo**


```{r, eval=TRUE}
library(plotly)
datos= parque_automotor %>% filter(DEPARTAMENTO=="SANTA CRUZ")
datos= datos[sample(1:nrow(datos), 100000, replace = T),]
p= ggplot(data= datos, aes(x= TIPO_USO, fill=TIPO_VEHICULO))+
  geom_bar(position = "dodge")
ggplotly(p)
```

La cantidad de **Camionetas** de uso particular en el departamento de **`r unique(datos$DEPARTAMENTO)`** es **`r datos %>% filter(TIPO_VEHICULO=="CAMIONETA" & TIPO_USO=="PARTICULAR") %>% nrow()`** vehículos y para el uso público son **`r datos %>% filter(TIPO_VEHICULO=="CAMIONETA" & TIPO_USO=="PUBLICO") %>% nrow()`** vehículos.

La cantidad de **Motocicletas** de uso particular en el departamento de **`r unique(datos$DEPARTAMENTO)`** es **`r datos %>% filter(TIPO_VEHICULO=="MOTOCICLETA" & TIPO_USO=="PARTICULAR") %>% nrow()`** vehículos y para el uso público son **`r datos %>% filter(TIPO_VEHICULO=="MOTOCICLETA" & TIPO_USO=="PUBLICO") %>% nrow()`** vehículos.


### **Segundo gráfico con un selector** 

```{r, echo=FALSE}
library(shiny)
selectInput("datos", "Seleccion departamento", choices = unique(parque_automotor$DEPARTAMENTO))

```


Ver el grafico por departamento

```{r,}
#library(plotly)
renderPlotly({
 datos= parque_automotor %>% filter(DEPARTAMENTO %in% input$datos )
p= ggplot(data= datos, aes(x= TIPO_USO, fill=TIPO_VEHICULO))+
  geom_bar(position = "dodge")
ggplotly(p)
})
```


### **Gráfico con dos opciones de cambio**

```{r, echo=FALSE}
library(shiny)
selectInput("datosdep", "Seleccion departamento", choices = unique(parque_automotor$DEPARTAMENTO))

numericInput("num","Tamaño de muestra",100,1000,dim(parque_automotor)[1],5000)

```

El código y gráfico es de la siguiente manera:

```{r,}
#library(plotly)
renderPlotly({
 datos1= parque_automotor %>% filter(DEPARTAMENTO %in% input$datosdep )
 datos1= datos1[sample(1:dim(datos1)[1], input$num, replace = FALSE),]
p= ggplot(data= datos1, aes(x= TIPO_USO, fill=TIPO_VEHICULO))+
  geom_bar(position = "dodge")
ggplotly(p)
})
```

## **Gráfico de torta**

```{r, echo=FALSE}
library(shiny)
selectInput("datos11", "Seleccion departamento", choices = unique(parque_automotor$DEPARTAMENTO))

numericInput("num11","Tamaño de muestra",100,100,dim(parque_automotor)[1],500)

```


El siguiente gráfico muestra como se distribuye el tipo de movilidad en el departamento seleccionado:


```{r, eval=TRUE}
library(plotly)
renderPlotly({
datos1= parque_automotor %>% filter(DEPARTAMENTO %in% input$datos11 )
 datos1= datos[sample(1:dim(datos1)[1], input$num11, replace = TRUE),]
fig <- plot_ly(datos1, labels = ~TIPO_VEHICULO, type = 'pie')
fig  
})
```
























